臺灣板橋地方法院刑事判決　　　　　　　100年度訴字第255號
公　訴　人　臺灣板橋地方法院檢察署檢察官
被　　　告　劉峻秀
上列被告因違反毒品危害防制條例案件，經檢察官提起公訴（10
0 年度毒偵字第162 號），被告於準備程序進行中就被訴事實為
有罪之陳述，本院合議庭裁定由受命法官獨任進行簡式審判程序
並判決如下：
    主  文
劉峻秀施用第一級毒品，處有期徒刑拾月。
    事  實
一、劉峻秀前於民國97年間，因施用第一級毒品案件，經本院以
    97年度毒聲字第2590號裁定送觀察、勒戒後，認有繼續施用
    毒品之傾向，經本院以98年度毒聲字第508 號裁定施以強制
    戒治，於98年12月14日停止戒治釋放出所，並經臺灣板橋地
    方法院檢察署檢察官以98年度戒毒偵字第816 號為不起訴處
    分確定；嗣於99年間因施用第一級毒品等案件，經本院以99
    年度訴緝字第283 號、284 號判決分別判處有期徒刑8 月、
    8 月，並定應執行刑為有期徒刑1 年2 月確定；99年間因施
    用第一級、第二級毒品等案件，經本院以99年度訴字第3461
    號判決分別判處有期徒刑10月、8 月、4 月，並定應執行刑
    為有期徒刑1 年8 月確定（於本件均不構成累犯）。詎其仍
    不知悔改，於前揭觀察勒戒執行完畢釋放後5 年內，復基於
    施用第一級毒品海洛因及第二級毒品甲基安非他命之犯意，
    於99年11月8 日3 時許，在臺北縣蘆洲市（現改制為新北市
    蘆洲區○○○路422 巷10弄3 號3 樓住處內，將海洛因及甲
    基安非他命摻合後一起置於香煙內，以抽香煙之方式，同時
    施用海洛因及甲基安非他命1 次。嗣於99年11月9 日18時52
    分許前之同日某時許，因另案通緝為警緝獲，嗣經其同意採
    集尿液檢體，經送驗結果呈嗎啡、可待因及甲基安非他命陽
    性反應，始悉上情。
二、案經臺北市政府警察局萬華分局移送臺灣板橋地方法院檢察
    署檢察官偵查起訴。
    理  由
一、按除被告所犯為死刑、無期徒刑、最輕本刑為三年以上有期
    徒刑之罪或高等法院管轄第一審案件者外，於前條第一項程
    序進行中，被告先就被訴事實為有罪之陳述時，審判長得告
    知被告簡式審判程序之旨，並聽取當事人、代理人、辯護人
    及輔佐人之意見後，裁定進行簡式審判程序，刑事訴訟法第
    273 條之1 第1 項定有明文。本件被告劉峻秀所犯毒品危害
    防制條例第10條第1 項、第2 項之施用第一、二級毒品罪，
    均非屬最輕本刑為3 年以上有期徒刑之罪，且被告劉峻秀於
    本院100 年2 月25日準備程序進行中，已就被訴之事實為有
    罪之陳述，經審判長告知被告簡式審判程序之旨後，被告及
    公訴人均同意改依簡式審判程序審理，本院合議庭乃依上揭
    規定，裁定本件由受命法官獨任進行簡式審判程序，合先敘
    明。
二、前開犯罪事實，業據被告劉峻秀坦承不諱，又其於經警查獲
    後所採集之尿液檢體，經臺灣尖端先進生技醫藥股份有限公
    司以氣相層析質譜儀法鑑定結果，呈鴉片類（嗎啡、可待因
    ）及安非他命類（甲基安非他命）陽性反應，有臺北市政府
    警察局偵辦毒品案件尿液檢體委驗單（尿液檢體編號：0472
    17）及該公司出具之濫用藥物檢驗報告（報告日期：2010/1
    1/23）、鑑定人鄭宇哲之結文各1 份附卷可稽（按施用海洛
    因後，係以嗎啡、可待因型態自尿液排出），足認被告自白
    應與事實相符，堪予採信。
三、按觀察、勒戒或強制戒治執行完畢釋放後，5 年內再犯第10
    條之罪者，檢察官應依法追訴，毒品危害防制條例第23條第
    2 項定有明文。經查，被告於97年間，因施用第一級毒品案
    件，經本院以97年度毒聲字第2590號裁定送觀察、勒戒後，
    認有繼續施用毒品之傾向，經本院以98年度毒聲字第508 號
    裁定施以強制戒治，於98年12月14日停止戒治出所，並經臺
    灣板橋地方法院檢察署檢察官以98年度戒毒偵字第816 號為
    不起訴處分確定，此有臺灣高等法院被告前案紀錄表1 份在
    卷可參，其於觀察勒戒執行完畢後5 年內再犯毒品危害防制
    條例第10條之罪，與毒品危害防制條例第23條第2 項之起訴
    條件符合。綜上，本件事證明確，被告犯行洵堪認定，應予
    依法論科。
四、核被告劉峻秀所為，係犯毒品危害防制條例第10條第1 項之
    施用第一級毒品罪及同條第2 項之施用第二級毒品罪。被告
    施用前持有海洛因、甲基安非他命之低度行為，分別為施用
    之高度行為所吸收，不另論罪。被告以一行為同時施用海洛
    因及甲基安非他命，為想像競合犯，應依刑法第55條規定從
    一重即施用第一級毒品罪處斷。爰審酌被告前有多次施用毒
    品前科，素行不佳，有前開前案紀錄表可參，未思改過自新
    ，再犯本件施用毒品案件，顯然先前所受保安處分及刑之宣
    告、執行，均未收矯治、警惕之效，被告既無確實戒毒之決
    心，已難自拔，自應施以相當之刑罰，以期收教化之功能，
    兼衡其自知事證明確而坦承施用犯行，且其施用毒品犯行所
    生危害，主要以自戕身心健康為主，對於他人生命、身體、
    財產等法益，尚未查得重大直接危害等一切情狀，量處如主
    文所示之刑，以示懲儆。
據上論斷，應依刑事訴訟法第273 條之1 第1 項、第299 條第1
項前段，毒品危害防制條例第10條第1 項、第2 項，刑法第11條
前段、第55條，判決如主文。
本案經檢察官姜麗君到庭執行職務。
中    華    民    國   100    年    2     月    25    日
                  刑事第十四庭  法  官  傅明華
上列正本證明與原本無異。
如不服本判決，應於判決送達後10日內敘明上訴理由，向本院提
出上訴狀 (應附繕本) ，上訴於臺灣高等法院。其未敘述上訴理
由者，應於上訴期間屆滿後20日內向本院補提理由書「切勿逕送
上級法院」。
                                書記官  蔡一如
中    華    民    國   100    年    2     月    25    日
附錄本案論罪科刑法條全文：
毒品危害防制條例第10條：
施用第一級毒品者，處6 月以上5 年以下有期徒刑。
施用第二級毒品者，處3 年以下有期徒刑。